# 向陈版主请教个问题

提问人：爱喝可乐的猫猫 时间：2012-01-12 13:34:17
陈版主，向您请教一个问题。我们公司下属一个单位将原来在管理费用中核算的一些同生产相关的内容在 2012 年放入在了制造费用中核算，这个算是会计政策变更吗？影响金额比较大。

回答人：chenyiwei
严格来说，似乎作为会计差错的可能性较大，因为会计准则对存货成本的构成是有原则性规定的，并且该规定在 2011 、 2012 年期间并未发生变化，所以要考虑这是否表明以前对成本、费用的界线划分不恰当。

提问人：爱喝可乐的猫猫 时间：2012-01-13 10:12:02
谢谢陈版主的回复，如果公司不想将其作为会计差错在报告上披露的话，能说的过去吗？还是一定要披露呢？

回答人：chenyiwei
个人感觉比较难，尤其是当该差异的影响可能较大（如，存货周转较慢，生产周期较长，期末存货结存余额大、制造费用在存货成本中占比较高）时。